臺灣高雄地方法院刑事判決　　　　　　 96年度交訴字第118號
公　訴　人　臺灣高雄地方法院檢察署檢察官
被　　　告　乙○○
上列被告因公共危險案件，經檢察官提起公訴（96年度偵字第11
508 號），被告於本院準備程序為有罪之陳述，經合議庭裁定由
受命法官依簡式審判程序獨任審理，判決如下：
    主  文
乙○○駕駛動力交通工具肇事，致人傷而逃逸，處有期徒刑陸月
，減為有期徒刑參月，如易科罰金，以新臺幣壹仟元折算壹日。
緩刑貳年，並應向指定之公益團體、地方自治團體或社區提供肆
拾小時之義務勞務。緩刑期內付保護管束。
    事  實
一、乙○○於民國96年3 月8 日上午11時5 分許，駕駛車牌號碼
    6856-GP 號自小貨車，於行經高雄縣鳳山市○○路與南榮路
    口時，因見交通號誌正由綠燈轉為閃黃燈，遂快速穿越該路
    口，致其所駕駛之自小貨車左後輪不慎擦撞甲○○所騎乘之
    車牌號碼XTL-871 號重型機車，使甲○○人車倒地，並因而
    受有左腕挫傷之傷害（傷害部分未據告訴）。詎乙○○於肇
    事致人受傷後，明知駕駛人駕車肇事致人受傷，應即採取救
    護或其他必要之措施，不得逕予駛離，竟未下車查看照護，
    亦未協助將甲○○送醫，即另基於肇事逃逸之犯意，旋駕車
    逃離肇事現場，嗣經路人記下車牌號碼後報警循線查獲，始
    查知上情。
二、案經高雄縣政府警察局鳳山分局報請臺灣高雄地方法院檢察
    署檢察官偵查起訴。
    理  由
一、按本件被告乙○○所犯係死刑、無期徒刑、最輕本刑為3 年
    以上有期徒刑以外之罪，其於準備程序就前揭被訴事實為有
    罪之陳述，經受命法官告知簡式審判程序之旨，並聽取當事
    人之意見後，本院認無不得或不宜改依簡式審判程序進行之
    處，爰依刑事訴訟法第273 條之1 第1 項、第284 條之1 規
    定，裁定本件由受命法官獨任進行簡式審判程序，合先敘明
    。
二、事實之認定：
    上開犯罪事實，業據被告於本院審理中坦承不諱（本院卷第
    12、23頁參照），核與證人即被害人甲○○於警詢中所證述
    及偵查中所結證之情節相符（警卷第3 、4 頁、偵卷第9 、
    1 0 頁參照），並有道路交通事故現場圖1 紙（警卷第5 頁
    參照）、道路交通事故調查報告表(一)(二)各1 紙（警卷第6 、
    7 頁參照）、道路交通事故現場照片16幀（警卷第8 至11頁
    參照）及惠德醫院診斷證明書1 紙（警卷第12頁參照）附卷
    可資佐證，足認被告前揭自白與事實相符，可堪採為認定事
    實之依據。從而，本案事證明確，被告肇事逃逸之犯行，堪
    予認定，應依法論罪科刑。
三、論罪與科刑：
    核被告所為，係犯刑法第185 條之4 駕駛動力交通工具肇事
    致人受傷而逃逸罪。爰審酌被告於駕車不慎撞及被害人機車
    後，明知強大之撞擊力量可能導致被害人因而受傷，非但未
    報警救護，反置被害人於不顧而逕自離去，罔顧被害人之生
    命、身體安全，其行為實不足取，惟念及其肇事逃逸犯行，
    幸未釀致被害人之生命或身體更重大之危害，且被告業已賠
    償被害人一切損失，復犯後坦承犯行，堪認尚有悔意等一切
    情狀，量處如主文所示之刑，並考量被告年齡為39歲、高中
    畢業、家境小康及擔任送貨員等情，諭知以新臺幣1, 00 0
    元折算1 日之易科罰金折算標準，以示懲儆。另查本件被告
    之犯罪時間為民國96年3 月8 日，而於被告犯罪後，中華民
    國96年罪犯減刑條例業於96年6 月15日經立法院三讀通過，
    並經總統府公布生效，則本件被告犯罪之時點既在96年4 月
    24 日 之前，且其所犯之罪核與中華民國96年罪犯減刑條例
    第2條 第1 項之規定相符，復無同條例第3 條之除外情事存
    在，自應依該條例第2 條第1 項第3 款、第7 條之規定，減
    其宣告刑二分之一，並依法諭知其宣告刑及減得之刑。末查
    被告前未曾因故意犯罪受有期徒刑以上刑之宣告，有臺灣高
    等法院被告前案紀錄表1 份在卷可憑，茲念其因一時失慮，
    以致誤罹刑章，且參諸被告事後業與被害人達成和解，賠償
    被害人之損失，有和解書1 份附卷可佐（偵卷第7 頁參照）
    ，諒以其經此起訴、審判程序，理當知所警惕，信無再犯之
    虞，本院因認前開所宣告之刑以暫不執行為適當，併依刑法
    第74條第1 項第1 款諭知宣告緩刑2 年，以啟自新；惟考量
    被告前揭所為顯然漠視被害人之生命、身體安全，為使其戒
    慎其行，本院乃認除前開緩刑之宣告外，另有賦予被告一定
    負擔之必要，並依刑法第74條第2 項第5 款之規定，命其應
    向指定之公益團體、地方自治團體或社區提供40小時之義務
    勞務。至其應如何執行，宜由檢察官考量被告所犯罪名，並
    參酌其性別、家庭、身分、職業、經歷、特殊專長、體能狀
    況及素行紀錄與參加意願等個人因素，再依義務勞務執行機
    關（構）之地域、特性及勞務內容等為適當之安排，併此敘
    明。又因本院對被告為刑法74條第2 項第5 款提供義務勞務
    之宣告，是併依刑法第93條第1 項第2 款之規定，諭知於緩
    刑期間付保護管束。
據上論斷，應依刑事訴訟法第273 條之1 第1 項、第284 條之1
、第299 條第1 項前段，刑法第185 條之4 、第41條第1 項前段
、第74條第1 項第1 款、第2 項第5 款、第93條第1 項第2 款，
刑法施行法第1 條之1 ，中華民國96年罪犯減刑條例第2 條第1
項第3 款、第7 條，判決如主文。
本案經檢察官呂乾坤到庭執行職務。
中　　華　　民　　國　　96　　年　　7 　　月　　23　　日
                  交通法庭  法　官  陳振嘉
以上正本證明與原本無異。
如不服本判決應於收受本判決後10日內向本院提出上訴書狀，並
應敘述具體理由，如未敘述上訴理由者，應於上訴期間屆滿後20
日內補提理由書狀於本院（均須按他造當事人之人數附繕本）「
切勿逕送上級法院」。
中　　華　　民　　國　　96　　年　　7 　　月　　23　　日
　　　　　　　　　　　　　  書記官  顏宗貝
附錄本案所犯法條：
刑法第185 條之4
駕駛動力交通工具肇事，致人死傷而逃逸者，處6 月以上5 年以
下有期徒刑。
